# 发出商品有留置权吗

提问人：xuekuaiji2011 时间：2020-10-07 11:33:07
发出商品有留置权吗

回答人：chenyiwei
此问题为法律方面的专业问题，建议查阅《物权法》和《民法典》物权编中的相应内容，并就此问题咨询律师的法律专业意见。